【裁判字號】    99,聲,31
【裁判日期】    990521
【裁判案由】    停止執行
【裁判全文】
臺灣基隆地方法院民事裁定                99年度聲字第31號
抗  告  人  協泰營造股份有限公司
法定代理人  甲○○
相  對  人  翌立企業有限公司
法定代理人  乙○○
上列當事人間請求停止執行事件，抗告人對於本院民國99年5月7
日所為裁定，提起抗告，本院裁定如下：
    主  文
原裁定廢棄。
聲請人以新臺幣肆拾捌萬貳仟肆佰貳拾柒元供擔保後，本院九十
九年度司執字第五八三三號執行事件之強制執行程序，於本院九
十九年度訴字第一七一號判決確定應予停止。
    理  由
一、抗告意旨略以：相對人於強制執行程序中所聲請執行之金額
    為新臺幣（下同）321萬6,182元，則相對人因停止執行程序
    所受之損害，應限於停止期間無法受償上開金額所受之利息
    損失，即原審法院99年度訴字第171 號債務人異議之訴確定
    前之利息損失，為此，原裁定命抗告人以相對人之全部債權
    額做為供擔保之金額，其顯有過高之情事，爰請本院廢棄原
    裁定，另為適當之裁定等語。
二、按原法院或審判長認為抗告為有理由，應撤銷或變更原裁定
    ，民事訴訟法第490條第1項定有明文。經查，本件抗告人以
    其向本院提起債務人異議之訴為由，聲請裁定停止本院99年
    度司執字第5833號強制執行事件之執行程序，經本院調取該
    執行卷宗及99年度訴字第171 號債務人異議之訴卷宗審究後
    ，認為抗告人之聲請為有理由，應予准許。又相對人於上開
    強制執行事件請求實現之債權金額為321萬6,182元，是相對
    人因停止執行可能所受之損害，即其於延期清償期間所失之
    利息，而依司法院訂定之各級法院辦案期限實施要點，民事
    通常程序第一審審判期限為1年4個月，第二審為2 年，併參
    酌前開債務人異議之訴事件案情之繁簡程度，認該訴訟案件
    至判決確定之審理期間應為3 年，復以法定利率即週年利率
    百分之5 計算利息，則相對人因聲請人聲請停止執行所可能
    遭受之損害為2萬4,169元【計算式：321萬6,182元×5%×3
    ＝48萬2,427元，元以下四捨五入】，爰依此酌定停止執行
    之擔保金額應為48萬2,427元。抗告人之抗告聲明廢棄原裁
    定，即難謂無理由，原裁定應予撤銷，並裁定如主文所示。
三、依民事訴訟法第490條第1項、第95條、第78條、第18條第2
    項，裁定如主文。
中    華    民    國    99    年    5     月    21    日
                  民事庭法  官  林淑鳳
以上正本係照原本作成。
如對本裁定抗告須於裁定送達後10日內向本院提出抗告狀，並繳
納抗告費新臺幣1000元。
中    華    民    國    99    年    5     月    21    日
                        書記官  王鵬勝

司法院資訊處製作；財團法人民間司法改革基金會備份。
